臺灣新北地方法院民事裁定　　　　　　　110年度亡字第100號
聲　請　人　許應山　

上列聲請人因聲請宣告許治雄死亡事件，聲請公示催告，本院裁
定如下：
    主    文
一、准對失蹤人許治雄（男，民國00年0月00日生，最後設籍地
    址：新北市○○區○○路000號）為宣告死亡之公示催告。
二、該失蹤人應於本公示催告揭示於法院公告處或資訊網路最後
    公告之翌日起陸個月內，向本院陳報現尚生存，如不陳報，
    本院將宣告其為死亡。
三、無論何人，凡知該失蹤人之生死者，均應於上開時日以前，
    將其所知之事實，陳報本院。
    理  由
一、按失蹤人失蹤滿7 年後，法院得因利害關係人或檢察官之聲
    請，為死亡之宣告，民法第8條第1項定有明文。次按法院准
    許宣告死亡之聲請者，應公示催告。公示催告應揭示於法院
    公告處、資訊網路及其他適當處所，法院認為必要時，並得
    命登載於公報或新聞紙，或用其他方法公告之；又前開陳報
    期間，自揭示之日起，應有6個月以上。家事事件法第156條
    第1項、第3項，第130條第3項至第5項分別定有明文。
二、聲請意旨經審理後略以：失蹤人許治雄為聲請人之叔叔，於
    民國104 年4 月14日離家後不知去向，音訊全無，經列為失
    蹤人口，迄未尋獲，相關老人津貼及土地均無人處理，今因
    聲請人收受戶政事務所來函訪查許治雄生活情形，致聲請人
    十分無奈，為此聲請准予為公示催告等語。
三、經查：
（一）聲請人前開主張，業據聲請人提出其與許治雄之戶籍謄本
      為證，並經本院職權向有關單位查詢訪查及協尋許治雄之
      相關資料，據新北市中和戶政事務所函覆曾於110 年10月
      25日函請許治雄家屬填復許治雄之生活情形調查表，並檢
      附新北市政府警察局中和分局失蹤人口系統資料報表、親
      屬系統表、相關人現戶及除戶戶籍謄本，及函覆查無許治
      雄相關紀錄之新北市政府殯葬管理處、臺北市政府殯葬管
      理處、新北市中和區公所、內政部移民署、勞動部勞工保
      險局、新北市政府社會局、臺北市政府社會局、國軍退除
      役官兵輔導委員會新北市榮民服務處函影本，有新北市中
      和戶政事務所110 年11月11日新北中戶字第1105756291號
      函在卷可稽；新北市政府警察局中和分局函覆許治雄前於
      104 年4 月14日經列為失蹤人口之資料報表，有該分局11
      0 年11月15日新北警中治字第1104681775號函在卷可參。
（二）復經本院依職權查詢許治雄之入出境資料、健保投保紀錄
      、前案在監在押紀錄均無資料，其勞保投保紀錄則顯示許
      治雄於80年8 月26日退保後未再加保，有入出境資訊連結
      作業、法務部健保資訊連結作業查詢紀錄、臺灣高等法院
      在監在押全國紀錄表、勞保局Web IR查詢系統在卷可憑，
      堪信許治雄生死不明狀況持續中之事實為真。而聲請人為
      許治雄之姪子，且因親屬關係而受戶政機關要求協查許治
      雄之生活軌跡，足認許治雄應為本件之利害關係人，且聲
      請人主張許治雄係於104 年4 月14日失蹤，失蹤之時許治
      雄為75歲，失蹤迄今業已逾7 年，是聲請人本件聲請係屬
      正當，應予准許。
三、依家事事件法第156條第2項，裁定如主文。
中    華    民    國   110    年    12    月    3     日
                  家事法庭  法  官  盧柏翰
正本係照原本作成。
如不服本裁定，得於裁定送達後十日之不變期間內向本院提出抗
告狀（須按他造當事人之人數附繕本），並應繳納裁判費新臺幣
一千元。
中    華    民    國   110    年    12    月    3     日
                            書記官  陳瑋杰